【裁判字號】    90,訴,397
【裁判日期】    901225
【裁判案由】    清償借款
【裁判全文】
臺灣花蓮地方法院民事判決                            九十年度訴字第三九七號
    原      告  中國國際商業銀行股份有限公司
    法定代理人  丙○○
    訴訟代理人  甲○○
                丁○○
    被      告  乙○○
右當事人間請求清償借款事件，本院判決如左：
    主    文
被告應給付原告新台幣貳佰陸拾陸萬仟陸佰零柒元及自民國八十八年十月十九日起
至清償日止，按年息百分之一０．二九五計算之利息，逾期一八０天內按上開利率百
分之十，逾期超過一八０天部分，按上開利率百分之二十計算之違約金。
訴訟費用由被告負擔。
    事    實
壹、原告方面：
一、聲明：
    如主文所示。
二、陳述：
    原告與被告乙○○及第三人朱丙炎，於八十五年九月十二日簽訂借款契約書，該
    契約書由第三人朱丙炎為立契約書人，並由被告乙○○擔任連帶保證人，借款新
    台幣（下同）佰萬元，約定分十五年（一八０期）依年金法按月攤還本息，利
    息依原告基本放款利率（年息七．七七）加碼年息百分之一．五二五計算，逾期
    一八０天內按上開利率百分之十，其超過一八０天部分，按上開利率百分之二十
    計算之違約金。惟第三人朱丙炎僅繳納三十七期，依契約第八條約定，借款已視
    為全部到期，第三人朱丙炎尚結欠本金0000000元及應計之利息、違約金
    未清償，被告係該借款契約之連帶保證人，應連帶清償上開借款本息及違約金。
三、證據：提出借款契約書、借款支用書、支付命令影本各一件為證。
貳、被告方面：
一、聲明：原告之訴駁回。
二、陳述：
    我只是幫人作保，卷內借據中之簽名的字跡與我的字跡並不很像，但是我當天有
    簽名蓋章，我想應該是我簽的名字沒有錯，印章是我的沒有錯。
三、證據：（無）
    理    由
一、原告主張如前開之事實，提出與所述相符之借款契約書、借款支用書、支付命令
    影本一件為證，被告雖抗辯我只是幫人作保，借據中之簽名的字跡與我的字跡並
    不很像，但是我當天有簽名蓋章，我想應該是我簽的名字沒有錯，印章是我的沒
    有錯。經本院當庭諭知被告書寫其姓名，經比對結果，與借據中「乙○○」簽名
    筆畫、字形相符，被告亦陳稱：我想應該是我簽的名字沒有錯。原告主張堪信為
    真實。
二、原告依據消費借貸及連帶保證關係據以提起本訴，請求主文第一項所示金額，合
    於法律規定，應予准許。
三、原告請求依民事訴訟法第三百八十九條規定依職權宣告假執行，經查本件與該規
    定不符，自不得依職權宣告假執行，併此敘明。
四、據上論結：原告之訴為有理由，並依民事訴訟法第七十八條，判決如主文。
中      華      民      國    九十    年     十二     月    二十五    日
                                        臺灣花蓮地方法院民事庭
~B法      官  林麗玉
右正本証明與原本無異。
如對本判決不服，應於送達後廿日內，向本院提出上訴狀（應抄附繕本）。
~B法院書記官  林揚奇
中      華      民      國    九十    年     十二     月    二十六    日


司法院資訊處製作；財團法人民間司法改革基金會備份。
